【裁判字號】    92,訴,1521
【裁判日期】    920731
【裁判案由】    毒品危害防制條例
【裁判全文】
臺灣高雄地方法院刑事判決                        九十二年度訴字第一五二一號
    公  訴  人  臺灣高雄地方法院檢察署檢察官
    被      告  甲○○
右列被告因違反毒品危害防制條例案件，經檢察官提起公訴（九十二年度毒偵字第二
八二二號），暨移
○五號）本院判決如左：
    主  文
甲○○連續施用第一級毒品，處有期徒刑壹年。扣案海洛因柒包（合計淨重零點參陸
公克）、海洛因貳包（合計淨重零點壹伍公克），均沒收銷燬之。
    事  實
一、甲○○曾因施用毒品案件，經本院裁定送觀察、勒戒後，認無繼續施用毒品之傾
    向，經臺灣高雄地方法院檢察署檢察官於民國八十八年九月二十九日，以八十八
    年度毒偵字第一四五號、第六五五號為不起訴處分確定；復因施用第一、二級毒
    品案件，經觀察、勒戒後，認有繼續施用毒品之傾向，先送強制戒治，並由臺灣
    高雄地方法院檢察署檢察官於九十一年五月九日提起公訴，經本院於同年八月八
    日，以九十一年度訴字第一七六六號分別判處有期徒刑十月、三月，應執行有期
    徒刑一年；嗣甲○○之戒治成效經評定為合格，而由本院以九十一年度毒聲字第
    六三一八號裁定停止戒治（起訴書誤載為九十二年度毒聲字第三○六七號），於
    九十一年十月三十一日出所，所餘戒治期間付保護管束；詎其明知海洛因為毒品
    ，依法不得持有、施用，仍基於施用第一級毒品海洛因之概括犯意，於保護管束
    期間內之九十一年十一月某日起，至九十二年五月二十七日零時許止，在高雄縣
    鳳山市○○路附近公園內、及不詳名籍綽號「阿奇」之友人位在高雄縣鳳山市工
    協新村住處等處，以約每二天施用一次之頻率，及針筒注射之方式，連續施用第
    一級毒品海洛因多次，嗣分別於九十二年三月七日、四月十八日經臺灣高雄地方
    法院檢察署觀護人室執行保護管束依法採尿送驗、於同年五月二十三日十七時四
    十分許，在高雄縣鳳山市工協新村一四八號前、於同年五月二十七日十時三十分
    許，在高雄縣鳳山市○○路、三民路口，為警盤查而偵知上情，並分別扣得海洛
    因七包（合計淨重○‧三六公克）、二包（合計淨重○‧一五公克）。
二、案經臺灣高雄地方法院檢察署檢察官自動檢舉偵查起訴，暨移送本院併案審理。
    理  由
一、訊據被告甲○○對於右揭犯罪事實坦承不諱，而其於九十二年三月七日、四月十
    八日，在臺灣高雄地方法院檢察署觀護人室所採尿液，經分別送請長榮大學及臺
    灣科技股份有限公司初驗及複驗結果，均呈嗎啡陽性反應，此有長榮大學同年三
    月二十七日、四月三十日所出具之確認報告，及臺灣科技股份有限公司報告編號
    第ＫＺ000000000000號、第ＫＺ000000000000號濫用
    藥物尿液檢驗報告各一紙，及臺灣高雄地方法院檢察署受保護管束人（被告）尿
    液檢體監管紀錄表二紙可憑；而其於九十二年五月二十三日，為警查獲時所採尿
    液，經送請高雄縣政府衛生局檢驗結果，亦呈嗎啡陽性反應，此有高雄縣政府警
    察局鳳山分局九十二年查獲毒品嫌犯尿液流程管制清冊、高雄縣政府衛生局同年
    五月二十九日所出具之煙毒尿液檢驗成績書各一紙可佐；且被告於九十二年五月
    二十三日、同年月二十七日，二次分別為警查獲時所當場扣得之白色粉末七包（
    合計淨重○‧三六公克）、二包（合計淨重○‧一五公克），經分送法務部調查
    局檢驗，確均係海洛因無訛，亦有該局調科壹字第二二○○一五四三七號、第0
    00000000號鑑定通知書在卷可稽，並有上述毒品海洛因共九包可証；是
    被告之自白顯與事實相符；從而，其確有連續施用第一級毒品海洛因之犯行，係
    屬無疑。
二、按犯毒品危害防制條例第十條之罪，經觀察勒戒後，無繼續施用毒品之傾向者，
    應由檢察官為不起訴處分；經不起訴處分後五年內三犯第十條之罪，即不適用前
    項之規定（即應由檢察官偵查起訴），毒品危害防制條例第二十條第三項定有明
    文；被告前如事實欄所載，因施用毒品案件，經認無繼續施用毒品傾向，而以八
    十八年度毒偵字第一四五號、第六五五號不起訴處分後，再因施用第一級、第二
    級毒品案件，經認定有繼續施用毒品之傾向，由本院以九十一年度訴字第一七六
    六號判處應執行有期徒刑一年確定在案之事實，有前開判決書，及臺灣高等法院
    被告全國前案紀錄表各一份在卷可稽；其於五年內三犯毒品危害防制條例第十條
    之罪，自應由本院予以審理。
三、查海洛因係毒品危害防制條例第二條第二項所稱之第一級毒品，不得持有、施用
    ，被告持以施用，核其所為，係犯毒品危害防制條例第十條第一項之施用第一級
    毒品罪；其持有第一級毒品後進而施用，持有之低度行為，應為施用之高度行為
    所吸收，不另論罪；又先後多次施用第一級毒品之行為，時間緊接，所犯係構成
    要件相同之罪名，顯係基於概括犯意反覆為之，為連續犯，應依刑法第五十六條
    之規定以一罪論處，並加重其刑。
四、公訴人雖僅就被告於九十二年三月七日，經臺灣高雄地方法院檢察署觀護人室執
    行保護管束依法採尿，其尿液呈嗎啡陽性反應，而有施用海洛因之犯行起訴，惟
    被告其他多次施用海洛因之犯行與業經起訴之被告施用第一級毒品部分，有連續
    犯之裁判上一罪關係，應為起訴效力所及，本院基於裁判不可分之原則，自得併
    予審理。爰審酌被告前曾因施用毒品，經觀察勒戒、強制戒治，仍不知警惕復犯
    本案，顯然未能戒斷施用毒品惡習，惟犯後坦承犯行態度尚可，且施用海洛因僅
    戕害自身，尚未害及他人，然嚴重危害社會風氣，及其犯罪手段、施用時間長短
    等一切情狀，量處如主文所示之刑。至於扣案之白色粉末共九包（其中七包合計
    淨重○‧三六公克，其餘二包合計淨重○‧一五公克），均係第一級毒品海洛因
    ，已如前述，應分別依毒品危害防制條例第十八條第一項規定予以宣告沒收銷燬
    之。
據上論斷，應依刑事訴訟法第二百九十九條第一項前段，毒品危害防制條例第十條第
一項、第十八條第一項前段，刑法第十一條前段、第五十六條，判決如主文。
中      華      民      國    九十二    年      七      月    三十一    日
                                  臺灣高雄地方法院刑事第四庭
                                  審判長    法官  陳明富
                                            法官  卓立婷
                                            法官  洪珮婷
右正本證明與原本無異。
如不服本判決，應於判決送達後十日內，向本院提出上訴狀。
                                          書記官  于耀文
中    華    民    國      九十二      年      七      月      三十一   日


司法院資訊處製作；財團法人民間司法改革基金會備份。
